【裁判字號】    92,訴,2647
【裁判日期】    921230
【裁判案由】    毒品危害防制條例
【裁判全文】
臺灣臺中地方法院刑事判決                        九十二年度訴字第二六四七號
    公  訴  人  臺灣臺中地方法院檢察署檢察官
    被      告  甲○○
右列被告因違反毒品危害防制條例案件，經檢察官提起公訴（九十二年度毒偵字第三
二二九號），本院合議庭裁定改行簡式審判程序審理，判決如左：
    主  文
甲○○施用第一級毒品，處有期徒刑拾月；又施用第二級毒品，處有期徒刑伍月。應
執行有期徒刑壹年壹月。
    事  實
一、甲○○因施用毒品案件，經依臺灣南投地方法院以八十七年度毒聲字第四四一號
    裁定送臺灣臺中看守所附設勒戒處所進行觀察勒戒後，認有繼續施用毒品之傾向
    ，經依臺灣南投地方法院以八十七年度毒聲字第七七九號裁定令入戒治處所施以
    強制戒治，因執行成效良好，經依臺灣南投地方法院以八十八年度毒聲字第六四
    五號裁定停止戒治所餘戒治期間並付保護管束，於保護管束期間，又因施用毒品
    案件，經依臺灣南投地方法院以八十八年度毒聲字第九九八號裁定撤銷停止戒治
    令入戒治處所施以強制戒治，於民國八十九年四月七日強制戒治期滿，由臺灣南
    投地方法院檢察署檢察官於八十九年五月六日以八十九年度戒毒偵字第一四一號
    為不起訴處分確定後；再因施用毒品案件，經依臺灣南投地方法院以九十二年度
    毒聲字第一七六號裁定令入戒治處所施以強制戒治，並經臺灣南投地方法院檢察
    署檢察官提起公訴，經臺灣南投地方法院於九十二年四月二十四日以九十二年度
    訴字第一三五號分別判處有期徒刑九月、四月，合併定其應執行刑為有期徒刑一
    年確定後；五年內，甲○○明知海洛因、安非他命分別係毒品危害防制條例第二
    條第二項第一、二款所稱之第一、二級毒品，竟於九十二年九月二十日十八時許
    ，在臺中市○○路友人住處，以將少許毒品海洛因及安非他命摻入香菸內，點火
    燃燒使之產生煙霧後，加以吸食之方式，施用第一級毒品海洛因及第二級毒品安
    非他命各一次。嗣於九十二年九月二十四日十八時三十分許，在臺中市○○區○
    ○路與東山路口，為警查獲。甲○○現經依臺灣南投地方法院九十二年度毒聲字
    第一七六號裁定，令入臺灣臺中戒治所施以強制戒治中。
二、案經臺中縣警察局霧峰分局報告臺灣臺中地方法院檢察署檢察官偵查起訴。
    理  由
一、訊據被告甲○○，對於右揭時地施用第一級毒品海洛因及施用第二級毒品安非他
    命之事實，業經於本院審理中坦認屬實，且被告於獲案時所採集之尿液，經送驗
    結果，亦均呈現甲基安非他命及嗎啡陽性反應，此有臺中縣衛生局尿液煙毒檢驗
    報告書一份在卷可稽，被告自白供述與現有事證相符，應堪置信。又被告因施用
    毒品案件，經依臺灣南投地方法院以八十七年度毒聲字第四四一號裁定送臺灣臺
    中看守所附設勒戒處所進行觀察勒戒後，認有繼續施用毒品之傾向，經依臺灣南
    投地方法院以八十七年度毒聲字第七七九號裁定令入戒治處所施以強制戒治，因
    執行成效良好，經依臺灣南投地方法院以八十八年度毒聲字第六四五號裁定停止
    戒治所餘戒治期間並付保護管束，於保護管束期間，又因施用毒品案件，經依臺
    灣南投地方法院以八十八年度毒聲字第九九八號裁定撤銷停止戒治令入戒治處所
    施以強制戒治，於八十九年四月七日強制戒治期滿，由臺灣南投地方法院檢察署
    檢察官於八十九年五月六日以八十九年度戒毒偵字第一四一號為不起訴處分確定
    後；再因施用毒品案件，經依臺灣南投地方法院以九十二年度毒聲字第一七六號
    裁定令入戒治處所施以強制戒治，並經臺灣南投地方法院檢察署檢察官提起公訴
    ，經臺灣南投地方法院於九十二年四月二十四日以九十二年度訴字第一三五號分
    別判處有期徒刑九月、四月，合併定其應執行刑為有期徒刑一年確定後；五年內
    ，又因本件施用毒品案件，現經依臺灣南投地方法院九十二年度毒聲字第一七六
    號裁定，令入臺灣臺中戒治所施以強制戒治中等情，此有臺灣高等法院被告全國
    前案紀錄表一份、臺灣臺中地方法院檢察署刑案資料查註紀錄表一份、臺灣南投
    地方法院檢察署檢察官八十九年度戒毒偵字第一四一號不起訴處分書一份在卷為
    憑，足認被告於五年內三犯本件施用毒品之罪。本件事證已臻明確，被告施用毒
    品犯行，洵堪認定。
二、查：毒品危害防制條例業於八十七年五月二十日經總統公布，並於八十七年五月
    二十二日施行，並將海洛因、安非他命分別列為該條例第二條第二項第一、二款
    所稱之第一、二級毒品。核被告所為，分別係犯毒品危害防制條例第十條第一項
    之施用第一級毒品罪及同條第二項之施用第二級毒品罪。被告分別持有第一級及
    第二級毒品之低度行為，應為施用第一級及第二級毒品之高度行為所吸收，均不
    另論罪。又被告所犯施用第一級毒品罪及施用第二級毒品罪二者間，其犯意個別
    ，行為互殊，法益亦異，應予分論併罰。爰審酌被告前因施用毒品犯行，甫經強
    制戒治，不思藉機徹底戒除毒癮，猶故態復萌，再施用毒品不輟，無視於毒品對
    於自身健康之戕害及國家對於杜絕毒品犯罪之禁令，其行可議，然施用毒品之行
    為係屬自戕行為，對於社會所產生之潛在危害性尚屬輕微，且被告犯罪後坦承犯
    行，尚知悔悟，態度良好等一切情狀，分別量處如主文所示之刑，並合併定其應
    執行之刑。
據上論斷，應依刑事訴訟法第二百七十三條之一第一項、第二百九十九條第一項前段
，毒品危害防制條例第十條第一項、第二項、第二十三條第二項後段，刑法第十一條
前段、第五十一條第五款，判決如主文。
中      華      民      國      九十二      年    十二    月    三十    日
                                臺灣臺中地方法院刑事第五庭
                                        法  官  巫淑芳
右正本證明與原本無異。
如不服本判決，應於送達後十日內向本院提出上訴狀 （須附繕本） ，上訴於台灣高
法院台中分院。
                                        書記官
中      華      民      國      九十二      年    十二    月    三十    日
附錄論罪科刑法條：
毒品危害防制條例第十條：
施用第一級毒品者，處六月以上五年以下有期徒刑。
施用第二級毒品者，處三年以下有期徒刑。


司法院資訊處製作；財團法人民間司法改革基金會備份。
